SERIGNE MBACKE DIAKHATE



mouhamethtaifs I @gmail.com



777550980



https://www.linkedin.com/in/serignemback%c3%a9-diakhat%c3%a9-9a423921a/

COMPÉTENCES

Langages (Java, c, c++, python, R, c#, JavaScript, TypeScript, html5, css3, dart, PHP, Go)

Programmation web (Angular, .Net, Golang, React, NextJs, NodeJS, Spring boot, flask, flutter web, Jwt, redux, ngrx Programmation mobile (Flutter,

Android), Microsoft power Platform Base de données (MySQL, Oracle, SQL Server, PostgreSQL, Firebase, MongoDE CouchBase, SqLite)

Patern(MVC, MVVM, Clean architecture SAP, PowerBI, Excel, SSIS, SSAS, Databricks, NLP

RESUME PROFESSIONNEL

Développeur senior avec plus de 5 ans d'expérience dans la conception, le développement et le déploiement d'applications web et mobiles modernes. Spécialiste des technologies telles que Flutter, React, Next.js, Node.js, PowerBl, Firebase, ... j'ai collaboré avec des organisations internationales ainsi que des startups locales pour concevoir des solutions innovantes, performantes et centrées sur les besoins des utilisateurs. Depuis 2020, j'exerce en tant que freelance, intervenant sur des projets d'envergure en apportant une expertise technique pointue. Par ailleurs, je suis également actif dans le domaine du data engineering et du développement de solutions en Business Intelligence.

EXPERIENCES

DEVELOPPEUR FREELANCE

Décembre 2020 – Aujourd'hui

• Mise en place d'une solution BI

Dans ce projet, on a mis en place une solution de Business Intelligence (BI)

pour une entreprise qui vend des vélos en utilisant des technologies tels que

SQL Server Integration Services (SSIS), SQL Server Analysis Services (SSAS) et

Power BI pour collecter, analyser et visualiser les données commerciales de

l'entreprise de manière efficace, permettant à l'entreprise de prendre des

Cloud (AWS, Azure, Google cloud)

Docker, Jenkins, GitHub action

Modélisation (Uml, Bpmn)

GitHub, Git, Gitlab

Scikit learn, Pandas, NumPy, Matplotlib.

Agile (Scrum, Slack, Trello, Jira, Lucid)

décisions informées en matière de vente de vélo. Implémentation des scd avec des scripts sql dans un etl

• Mise en place d'un classifieur de projets

Nous avons développé une application web capable de recevoir des projets, de les classer automatiquement dans différentes catégories à l'aide de techniques de traitement automatique du langage naturel (NLP) et d'apprentissage automatique (machine learning), puis de sélectionner les dix meilleurs projets sur la base d'un score attribué.

- Wishlist: Application mobile facilitant les commandes sur des plateformes comme Amazon, Alibaba, etc.
 - Stacks: Flutter, Firebase, React, Next.js,
 Node.js, Tailwind, TypeScript.
 - Conception et développement de l'interface utilisateur.
 - Intégration avec des API tierces pour la gestion des commandes et paiements.
- Gestion de file d'attente : Solution adoptée par 80% des agences bancaires au Sénégal.

Stacks: Flutter, PHP, HTML, JavaScript,
 React, Next.js, Node.js, Tailwind,
 TypeScript.

 Développement d'un système complet de gestion des files d'attente, incluant une application de ticketing, d'affichage sur écran, et de gestion des appels.

- **Gfa Cbao**: Gestion de file d'attente pour le groupe Attijariwafa Bank.
 - Stacks: Flutter, PHP, HTML, JavaScript,
 React, Next.js, Node.js, Tailwind,
 TypeScript.
 - Développement d'un système complet de gestion des files d'attente, incluant une application de ticketing, d'affichage sur écran, de gestion des appels et une application mobile pour la prise de ticket à distance.
- Felis: Application de gestion des feedbacks pour les entreprises.
 - Stacks: Flutter, Firebase, React, Next.js,
 Node.js, Tailwind, TypeScript.
 - Conception d'un système de collecte, d'analyse et de visualisation des retours clients.
- Koli et Kolix : Applications pour la livraison en temps réel.
 - Stacks: Flutter, React, Next.js, Node.js,
 Tailwind, TypeScript.
 - Implémentation du tracking en temps réel des livraisons pour les clients et les livreurs.

Intégration avec des services de cartographie.

- 3aids: un système complet pour l'Amicale des Agents des Impôts et Domaines, gérant efficacement membres, activités et finances
 - Stacks: Flutter, React, Next.js, Node.js, Tailwind, TypeScript.
- Lost&Found : une app pour retrouver des objets perdus
 - Stacks: Flutter, React, Next.js, Node.js,
 Tailwind, TypeScript.
 - Intégration de l'IA pour faire une publication à partir de la photo de l'objet ou faire le matching.

CONSULTANT DEVELOPPEUR MOBILE ET BACKEND (GOW SENEGAL)

Septembre 2022 – Janvier 2023

Au cours de cette période, nous avons mené à bien des projets à grande échelle, y compris des projets mobiles tels que la version mobile hors ligne de growacademy disponible sur les stores et des applications backend. On couvrait tous les aspects, de la modélisation à la réalisation.

ADMINISTRATEUR DES BASE DONNEES

Haut Commissariat des Nations Unies pour les Réfugiés (UNHCR)

Août 2023 – Février 2024

Au sein de DIMA, nous sommes spécialisés dans la gestion des données collectées par les agents sur le terrain. Notre expertise couvre l'ensemble du processus ETL ainsi que la visualisation des données à travers des analyses approfondies. Nous contribuons également au développement d'outils internes. À ce titre, nous avons piloté deux projets majeurs : l'un portant sur la mise en place d'une solution de Business Intelligence, l'autre sur le développement d'une application mobile.

FORMATION

LICENCE (INFORMATIQUE) / 2020

Université Cheikh Anta Diop de Dakar

Master informatique décisionnelle / 2022

Université Cheikh Anta Diop de Dakar

LANGUES

Français : très bon niveau Anglais : très bon niveau